最高法院刑事判決　　　　　　九十六年度台上字第六五八０號
上　訴　人　甲○○
上列上訴人因違反毒品危害防制條例案件，不服台灣高等法院台
南分院中華民國九十五年七月二十五日第二審判決（九十五年度
上訴字第五一三號，起訴案號：台灣台南地方法院檢察署九十四
年度營偵字第一九七號），提起上訴，本院判決如下：
    主  文
原判決撤銷，發回台灣高等法院台南分院。
    理  由
本件原判決認定上訴人甲○○（原名楊同煌，綽號「同煌」，發
音與「東煌」同，持用0000000000號及000000
0000號門號），明知第一級毒品海洛因屬於行政院公告查禁
之違禁物品，未經許可，不得販賣、持有，竟意圖營利，基於販
賣第一級毒品之概括犯意，先於不詳時、地，自綽號「清仔」之
成年人處販入第一級毒品海洛因加以分裝後，自民國九十三年三
月起至五月間某日止，分別於原判決附表所示之時、地及價格，
連續販賣海洛因予楊登全、李宗杰、黃來進等人施用，計得款新
台幣（下同）一萬三千元，並扣得上訴人使用之0000000
000號行動電話一支（含ＳＩＭ卡一片），因而撤銷第一審之
科刑判決，改判依刑法修正前關於連續犯之規定，論上訴人連續
販賣第一級毒品罪，酌處有期徒刑拾壹年，固非無見。
惟查：(一)證人之陳述如無瑕疵，且就其他方面調查又與事實相符
，固足採為科刑之基礎，倘其陳述尚有瑕疵，則在未究明前，遽
採為論罪科刑之依據，即難認為適法。查原判決係依證人楊登全
、黃來進之供述為上訴人販賣海洛因予楊、黃二人之證據。但楊
登全於警詢中證稱：其於九十三年三月中旬上午約十一時許，在
台南縣東山鄉東原村十八王公廟下方之產業道路，以一千元向綽
號「東煌」之男子，購買海洛因一小包施用，之後又於同年四月
間，於同一地點，以同一價格購買兩次等語。於偵查中亦為相同
之證述。但該證人於審理中已翻異前供，並稱：偵查中指證向上
訴人購買毒品，係正值戒治期間，不敢翻供，警局之筆錄是他們
打好字，叫我簽名各語。所供前後不一，是其證言是否真實可採
，已非無疑。黃來進於審理中雖結證：曾向上訴人購買海洛因一
次以上，有時買一包，有時買二包，每包一千元；二千元的有三
次，一千元的只有一次等語詳確。但上訴人堅決否認上開犯行，
是楊登全於警詢、偵查中及黃來進於審理中之供述，尚乏佐證以
資補強，原審未加調查，遽行判決，調查職責，尚有未盡。(二)毒
品危害防制條例第十九條第一項之規定：犯第四條之罪，其供犯
罪所用之財物，均沒收之，如全部或一部不能沒收時，追徵其價
額。查證人李宗杰於警詢時固證稱：其打0000000000
號向綽號「東煌」之男子購買海洛因（見警卷第一七頁）。黃來
進所證：我都打上訴人之0000000000及000000
0000號行動電話與上訴人購買海洛因。楊登全於偵查中證稱
：其打0000000000號行動電話與上訴人購買海洛因各
等語。上訴人只供明上開二行動電話為其所使用，並未言明該等
電話為其所有（見警卷第二七頁，偵查卷第九、二五、五七頁）
。原判決亦認定上訴人持用0000000000號及0000
000000號門號行動電話。則上開行動電話是否為上訴人所
有供犯罪所用之物，而得以諭知沒收，尚待查明釐清。上訴人上
訴意旨指摘原判決不當，尚非全無理由，應認有撤銷發回更審之
原因。
據上論結，應依刑事訴訟法第三百九十七條、第四百零一條，判
決如主文。
中　　華　　民　　國　九十六　年　 十一 　月　二十九　日
                      最高法院刑事第四庭
                          審判長法官  莊　登　照
                                法官  黃　一　鑫
                                法官  林　秀　夫
                                法官  徐　昌　錦
                                法官  許　錦　印
      本件正本證明與原本無異
                                      書  記  官
中　　華　　民　　國　九十六　年　 十二 　月　　四　　日
                                                      Ｑ
